臺灣高等法院臺中分院刑事判決　　　　94年度上易字第1319號
上　訴　人
即　被　告　甲○○
上列上訴人因竊盜案件，不服臺灣彰化地方法院94年度訴字第69
8號中華民國94年8月24日第一審判決（起訴案號：臺灣彰化地方
法院檢察署94年度偵字第3045號），提起上訴，本院判決如下：
    主  文
上訴駁回。
    事  實
一、甲○○前因偽造文書及違反著作權法等案件，經法院各判處
    有期徒刑六月確定，嗣經裁定應執行刑有期徒刑十月，於民
    國九十二年八月三十日（起訴書誤植為九十二年八月三十一
    日）執行完畢，不知悔改，復與劉嘉文（未據上訴）共同基
    於意圖為自己不法所有之概括犯意，而連續為下列竊盜行為
    ：
　(1)於九十四年四月十四日十六時許，在彰化縣永靖鄉光雲村劉
    厝巷五號前，二人共同竊取戊○○所有之鐵桶一個，賣給彰
    化縣永靖鄉○○村○○路○段 69巷100號和成資源回收場負
    責人邱新賀，得款新台幣（以下同）630元。
  (2)於94年4月18日15時許，在 彰化縣員林鎮○○○○段15號工
    寮內，二人共同竊取丙○○所有、價值4000元之農藥噴霧器
    一個，放到機車腳踏板上面正欲予載走，在離竊盜現場約50
    公尺處之產業道路，為丙○○發現，經報警查獲。
  (3)於94年4月19日16時30分許，在彰化縣社頭鄉平和村村民巷2
    號之豬舍後方，二人共同竊取丁○○所有約值7000元之鐵製
    水溝蓋14塊，得手後，欲以機載往資源回收場變賣途中，於
    同日18時許，在彰化縣員林鎮○○里○○路818號前，因形
    跡可疑，為警攔檢查獲。
二、案經彰化縣警察局員林、田中分局報請臺灣彰化地方法院檢
    察署檢察官偵查起訴及移送併案審理。
    理  由
一、上揭事實，業據上訴人即被告甲○○於警訊、偵查、原審準
    備程序及審理中坦承不諱，並據共同被告劉嘉文於警訊、偵
    查、及原審供認屬實，核與被害人戊○○、丙○○、丁○○
    、及證人邱新賀於警訊時所證情節相符，並有贓物認領保管
    單及照片附卷可稽，事證明確，被告前揭犯行，堪以認定。
二、核被告甲○○所為，係犯刑法第三百二十條第一項之普通竊
    盜罪。被告上開多次竊盜犯行，時間密接，犯罪構成要件相
    同，顯係基於概括犯意反覆為之，為連續犯，應以一罪論，
    並依法加重其刑。關於前揭事實欄一之(1)即經檢察官移送併
    辦部分，雖未據起訴，惟與起訴部分有裁判上一罪之連續關
    係，為起訴效力所及，本院自應併予審判。檢察官起訴及移
    送併辦意旨認被告上開多次竊盜行為係涉犯常業竊盜罪嫌，
    惟查被告行竊之次數僅三次，所竊物品之價值不過11630元
    ，謂被告上開所為應論以常業竊盜罪，容有未洽，公訴人於
    原審審理中亦經當庭變更起訴法條為普通竊盜罪，本院自毋
    庸再為變更起訴法條之諭知。被告甲○○與劉嘉文二人就上
    開犯行，彼此有犯意聯絡及行為分擔，均為共同正犯。被告
    甲○○前因偽造文書及違反著作權法等案件，經法院各判處
    有期徒刑六月確定，嗣經裁定應執行刑有期徒刑十月，於九
    十二年八月三十日執行完畢，有臺灣高等法院被告全國前案
    紀錄表附卷可稽，其於執行完畢後未滿五年，再犯本件有期
    徒刑以上刑之罪，應論以累犯，並依法遞加重其刑。
三、原審適用刑法第二十八條、第五十六條、第三百二十條第一
    項、第四十七條，罰金罰鍰提高標準條例第一條前段之規定
    ，審酌被告之品行、犯罪之動機、目的、手段、所生危害、
    犯後坦承犯行，已知悔悟，態度尚稱良好等一切情狀，量處
    有期徒刑七月，認事用法，並無違誤，量刑亦稱妥適，被告
    上訴意旨空言指摘原判決此部分不當，非有理由，應予駁回
    。
四、被告經合法傳喚，無正當理由不到庭，爰不待其陳述，逕行
    判決。
五、據上論斷，應依刑事訴訟法第三百七十一條、第三百六十八
    條，判決如主文。
本案經檢察官乙○○到庭執行職務。
中　　華　　民　　國　　94　　年　　12　　月　  22　　日
                  刑事第十庭    審判長法　官   林照明
                                      法　官   林清鈞
                                      法　官   唐光義
上列正本證明與原本無異。
不得上訴。
中    華    民   國     94    年    12    月    26    日
